【裁判字號】    96,訴,541
【裁判日期】    970124
【裁判案由】    常業詐欺
【裁判全文】
臺灣臺中地方法院刑事判決               96年度訴字第541號
公  訴  人  臺灣臺中地方法院檢察署檢察官
被      告  天○○
                    （另案於泰源技能訓練所執行中）
上列被告因常業詐欺案件，經檢察官提起公訴（95年度偵字第
21682號、第21683號、第21684號及第21685號），本院判決如下
：
    主  文
天○○共同常業詐欺，處有期徒刑貳年。扣案之六角扳手拾支及
附表(一)所示被害人所有信用卡之簽帳單上遭偽造之署押，均沒收
。
    事  實
一、天○○（綽號大胖或小胖）與未○○（經臺灣高等法院台南
    分院94年度重上更(三)字第624 號判決確定）、地○○（經臺
    灣高等法院台南分院92年度重上更(一)字第250 號判決確定）
    、天○○（綽號生仔，民國41年7 月27日生，經臺灣高等法
    院台南分院94年度重上更(三)字第624 號判決確定）、劉興龍
    、黃寶傳、林漢清等人均無正當工作，竟共同基於意圖為自
    己不法所有之犯意聯絡，組成竊盜及盜刷信用卡集團，並相
    互切磋技術、互相指導，以2 人、3人、4人或混合編組方式
    ，於附表(一)編號至編號所示時地，竊取如附表(一)編號
    至編號所示被害人之財物；並以如附表(二)組織方式，組成
    集團，於開始作業之際，選定目標，再輪流下手行竊，並相
    互把風、掩護。而竊得財物，除朋分花用之外，另竊得之信
    用卡，則持往如附表(三)所示地點，盜刷購物。其方式，或將
    持卡人姓名，以化妝水清除後，在信用卡上偽造持卡人簽名
    ，或直接冒用持卡人名義刷卡，持往銀樓、大型百貨公司金
    飾部或通信器材行盜刷信用卡，並在信用卡簽帳單上偽簽持
    卡人姓名，而偽造作為簽帳證明用文書，並持向該銀樓、百
    貨公司或通信器材行等行使。天○○（大胖或小胖）等人以
    此為詐術，使發卡銀行陷於錯誤，依約墊付簽帳金額，均足
    以生損害於持卡人及發卡銀行，並以之為常業，而賴以維生
    。另再由黃寶傳將以前揭方式偽簽詐購所得金飾，持向台中
    市○○路○段256號之6由阮陳淑熙（已經判處有期徒刑5 月
    確定）經營之「金足成銀樓」銷贓；而天○○（大胖或小胖
    ）等人，則以上述手法，連續向如附表(三)所示商店，冒刷信
    用卡，詐購較高級、市面上最暢銷之行動電話後，再以每支
    新台幣（下同）10,500元代價，由黃寶傳出面賤賣予由陳世
    昌（已經判處有期徒刑1 年確定）在台中市○○路31號所經
    營之「日盛通訊行」，計100 餘支；至銷贓所得之款項，則
    由天○○（大胖或小胖）等人朋分花用。嗣於88年2 月17日
    下午5時50分許，經警於台南縣後壁鄉長安村中寮175號即天
    ○○（大胖或小胖）同居女友林美珠住處搜索，而在牌照號
    碼N7-8097 號賓士小客車（登記為林美珠所有，實際為天○
    ○使用）之後車廂，查獲天○○所有供上開犯罪所用之六角
    扳手10支。
二、天○○（大胖或小胖）與未○○明知天○○（生仔）持有李
    惠觀所有之台新銀行信用卡係來路不明之贓物（該卡係於85
    年9 月底、10月初之不詳時間，在台中市廣三百貨公司服飾
    專櫃遭竊），二人仍予收受，並共同意圖為自己不法之所有
    ，於85年10月7日，駕駛車號NE-7670號自小客車至台中市○
    ○路60號愛的世界服裝店，由天○○下車盜刷購買衣服，總
    計貨款為8,080 元，該店因陷於錯誤而交付貨物，天○○（
    大胖或小胖，起訴書誤載為生仔）並在簽帳單上偽簽李惠觀
    之署名，足以生損害於李惠觀（如附表(一)編號）。因行跡
    可疑，於離去時，遭店員記下車號報警，因而循線查獲。
三、案經臺南市警察局第一分局報告臺灣臺南地方法院檢察署呈
    請臺灣高等法院檢察署檢察長令轉臺灣臺中地方法院檢察署
    檢察官偵查起訴。
    理  由
壹、程序方面：
    按被告以外之人於審判外之陳述，經當事人於審判程序同意
    作為證據，法院審酌該言詞陳述或書面陳述作成時之情況，
    認為適當者，亦得為證據。當事人、代理人或辯護人於法院
    調查證據時，知有第159條第1項不得為證據之情形，而未於
    言詞辯論終結前聲明異議，視為有前項之同意；刑事訴訟法
    第159條之5定有明文。查本件認定事實所引用之證據方法（
    包括證人之證述及文書等物證），已經本院於審理時提示被
    告，被告除同意作為證據方法外，於言詞辯論終結前亦未對
    該等筆錄內容異議，揆諸前揭說明，可認為同意作為證據；
    而本院審酌該陳述作成時之情況，認為適當，自得採為證據
    ，合先敘明。
貳、實體方面：
一、訊據被告天○○（大胖或小胖）固坦承曾與未○○等人共同
    竊取他人車內之財物，惟矢口否認有與渠等共犯本件竊盜及
    盜刷信用卡之犯行，辯稱：伊與未○○等人共犯竊盜之地點
    為新竹、屏東等地區之旅遊景點，未曾至本案起訴書所記載
    之大賣場等地犯案，亦未曾盜刷被害人信用卡云云。惟查：
  (一)被告天○○（大胖或小胖）先前於檢察官偵訊及台南地方法
    院審理中已分別自承：
    1.85年間起即與林漢清、黃寶傳等人做案（見88年度偵字第
      2767號卷第5頁背面）。
    2.通常是與地○○、未○○、黃寶傳一起做案，有時三人、
      有時二人、有時四人一起去竊盜（見88年度聲羈字第80號
      卷第5頁）。
    3.在全省各處的大賣場都有做過案（88年度聲羈字第80號卷
      第6頁）。
    4.犯案範圍在台中地區。... 由我或未○○刷卡。... 黃寶
      傳是我朋友，曾一起做案過。... 賣手機是簽「林明峰」
      之名（台南地院88年度訴字第455號卷(一)第281-283頁）。
    5.盜刷的金飾賣與阮陳淑熙（台南地檢88年度偵字第1007號
      卷第87頁）等語綦詳。
  (二)證人即共犯黃寶傳亦證稱：
    1.與天○○合作過很多次（88年度偵字第3657號卷第29頁背
      面)。
    2.我與「大胖」天○○2 人一起做案較多。是他教我使用信
      用卡冒刷（同上卷第32頁背面）。
    3.綽號大胖的天○○有與未○○等人共同北、中等地縣市犯
      案（同上卷第36頁背面）。
    4.盜刷信用卡方法是小胖在2 年前就告訴過我，叫我用香水
      噴條碼（台南地檢88年度偵字第1007號卷第13頁-1）。
    5.於85年間就與「大胖」及「阿墩」等人在台中市一起犯案
      。是「大胖」教我使用信用卡冒刷等語（同上卷第74頁）
      。
  (三)證人即共犯地○○亦證稱：
    1.於87年9 月自美國回來，就與他們在台中市大廣三賣場等
      地竊取車內財物。由黃寶傳、「大胖」天○○、未○○等
      人負責開啟車門（88年度偵字第3506號卷第3頁）。
    2.均是由黃寶傳、未○○、天○○（大胖）三人冒刷信用卡
      （同上卷第3頁背面）。
    3.我與小胖曾去買過一次電話，事後才知道是冒刷等語（台
      南地檢88年度偵字1007號卷第14頁）。
  (四)證人即共犯未○○亦證稱：
    1.有一些天○○（大胖）、黃寶傳二人供述之商店也是我們
      曾一起冒刷信用卡之商店（88年度偵字第3506號卷第6 頁
      背面）。
    2.有一起做案，包括黃寶傳、天○○（大胖及生仔二人）、
      地○○，．．．另天○○（大胖）與陳淑熙有買賣過金飾
      （台南地院88年度訴字第455號卷(一)第33頁）。
    3.至商店冒刷的有我、黃寶傳、天○○（大胖）。是大胖天
      ○○教我們使用信用卡冒刷。大部分由黃寶傳、天○○（
      大胖）下手撬開車門較多（台南地檢88年度偵字第1007號
      卷第81、82頁）。
    4.與地○○、天○○（大胖）、劉興龍一起作案，盜刷手法
      是「大胖」及黃寶傳教的。天○○（生仔）只跟我們做案
      過3、4次（同上卷第135-137頁）
    5.「美國仔」地○○與「生仔」天○○都不會開車門，出去
      作案時他們負責開車及把風（同上卷第141頁）。
    6.我去賣了2次（金飾），與「小胖」（賣金飾）去1次。
      （台南高分院89年度上訴字第205號卷(一)第106頁）。
    7.我與天○○（大胖）、地○○、黃寶傳、劉興龍在台中地
      區犯案（台南高分院92年度重上更(一)字第250號卷第104頁
      ）。
    8.85年10月7 日載天○○（大胖）到愛的世界（被害人李惠
      觀部分），我沒下車，不知道他冒刷等語（台南高分院92
      年度重上更(一)字第250號卷第106頁）。
  (五)證人即共犯林漢清亦證稱：
    1.成員大部分均集中在臺中市，如綽號大胖、美國仔（即地
      ○○）等多人（88年度偵字第3657號卷第42頁背面）。
    2.我均與黃寶傳、或大胖一起做案（同上卷第45頁）。
  (六)證人即共犯天○○（生仔）亦證稱：
    1.記得在86年11、12月各作案1 次，其中12月的是豐原，11
      月的是台中大廣三大賣場（台南地院88年度訴字第455 號
      卷(一)第30頁背面）。
    2.自87年11月間起開始與未○○、黃寶傳、地○○、劉興龍
      共同犯案，共犯案3 次：87年11月中旬、87年12月初、87
      年12月26日，在台中縣市地區（台南地院88年度訴字第45
      5號卷(二)第124頁）。
    3.因為不會撬開車門，所以都在車上把風，與他們一起做案
      3、4次等語（台南地檢88年度偵字第1007號卷第137 頁）
      。
  (七)證人陳世昌(即日盛通訊行負責人)亦證稱：
    1.未○○、大胖天○○多次出售手機給我（台南地檢88年度
      偵字第3506卷第43頁）。
    2.自87年2 月開始向大胖他們收購手機。我是於86年底才向
      他人盤下店面經營（台南地檢88年度偵字第3657號卷第54
      頁）。
    3.我是跟未○○、天○○（大胖）交易（台南高分院89年度
      上訴字第205號卷(二)第102頁）等語。
  (八)本院經核被告先前之自白與前開證人證述之情節均大致吻合
    ，復與被害人即乙○○、庚○○、申○○、宇○○、戌○○
    、宙○○、黃聖曨、卯○○、丁○○、己○○、亥○○、癸
    ○○、丑○○、午○○、辰○○○、丙○○、子○○、辛○
    ○、甲○○、戊○○、黃雪鳳、壬○○○、巳○○、寅○○
    、酉○○、黃懷萱、玄○○、葉慧婷等人於警詢指證之情節
    相符（見台南市警察局第一分局0120號警卷第34至61頁），
    勘認被告先前自白犯罪之可信性較高。其嗣後於本院審理中
    翻異前詞，顯係矯飾卸責之詞，不足採信。此外，復有扣案
    之六角扳手10支及偽簽卯○○署押一枚之簽帳單可資佐證（
    詳臺灣高等法院臺南分院94年度重上更(三)字第624 號判決書
    所載），本件事證明確，被告犯行自堪認定。
二、至於臺灣高等法院臺南分院94年度重上更(三)字第624 號判決
    固認定被告尚有參與該竊盜集團竊取黃雪鳳、賴美惠、張淑
    玲、張麗絹、林惠珍、吳彩雲、莊麗珠、林景隆、鍾月君、
    何秀枝、曾素芝及黃宗杰等人之財物，並盜刷其等信用卡之
    犯行，惟本件被告既否認犯罪，而其他共犯對於被告參與犯
    行之次數、時間及地點，並無明確之供述，經比較相關事證
    相互結合運用之可信情況擔保程度，及「罪疑惟輕」、「若
    有疑問應從被告有利認定」之原則，應認除附表(一)所載之犯
    罪事實以外部分，尚乏更為可信之旁證以供審認，自難認被
    告亦參與之。從而，該部分之犯罪尚難認定與被告有關，併
    此敘明。
三、被告天○○（大胖、小胖）等人係以2 人、3人、4人或混合
    編組，並以如附表(二)之組織方式，組成集團，且於開始作業
    之際，先選定目標，再輪流下手行竊，並相互把風、掩護以
    利行竊，已如前述；可見渠等確係共組竊盜集團，殆無疑義
    。又被告無正當工作，反覆為竊盜及盜刷被害人之信用卡，
    在2 年左右之期間，竟先後犯案28次，顯係以此為業，並恃
    銷贓所得為生活之資；再參諸按刑法上常業，只須有賴某種
    犯罪為業意思，並賴以為生者而言，不以藉該犯罪為唯一職
    業為必要，縱令尚有其他職業，亦無礙其成立常業罪（最高
    法院74年度台上字第6551號判決參照）以觀，被告就所犯竊
    盜及詐欺部分，係屬常業犯。又按共同實施犯罪行為之人，
    在合同意思範圍以內，各自分擔犯罪行為之一部，相互利用
    他人之行為，以達其犯罪之目的者，即應對於全部所發生之
    結果，共同負責；易言之，若以自己犯罪之意思而參與，其
    所參與者雖非犯罪構成要件之行為，仍無解於共同正犯之罪
    責；同時共同正犯之意思聯絡，不限於事前有所協議，其於
    行為當時，基於相互之認識，以共同犯罪之意思參與者，亦
    無礙於共同正犯之成立（最高法院28年度上字第3110號、66
    年度台上字第2527號及73年度台上字第2364號判例參照），
    因之，被告與未○○等人就前揭犯行具有共同正犯之關係，
    亦堪認定之。
四、按本件被告天○○（大胖或小胖）所犯之多次竊盜及詐欺等
    犯行，經檢察官以常業竊盜及詐欺罪起訴，本院審理結果，
    亦認為構成常業竊盜及詐欺罪，雖95年7月1日修正施行之刑
    法，已刪除第322條之常業竊盜罪及第340條常業詐欺罪之規
    定，但本件被告等所犯本罪之時間均在刑法修正施行前，而
    當時常業竊盜及詐欺罪，其法定本刑均為七年以下有期徒刑
    ，刑法修正後，因常業犯已經刪除，應將所犯之常業竊盜及
    詐欺罪分論併罰，合併計算其法定最高本刑結果，顯較原常
    業犯之法定刑為重，依刑法第2條第1項之規定比較結果，應
    適用較輕之修正前刑法第322條及第340條分別論以常業竊盜
    及詐欺罪。次按本件被告行為後，刑法第56條有關連續犯及
    第55條有關牽連犯之規定，業於94年2月2日修正公布刪除，
    並於95年7月1日施行；則被告之犯行，因行為後刑法業已刪
    除連續犯、牽連犯之規定，此刪除雖非犯罪構成要件之變更
    ，但顯已影響行為人刑罰之法律效果，自屬法律有變更，依
    新法第2條第1項規定，比較新、舊法結果，仍應適用較有利
    於被告之行為時法律即舊法論以連續犯（最高法院95年度第
    8 次刑事庭會議決議參照），並有被告之行為時法律即舊法
    有關牽連犯規定之適用。
五、按在信用卡背面簽名欄簽名，自形式上整體觀察，即足以知
    悉係表示信用卡之簽名者於信用卡有效期限內有權使用該信
    用卡之辨識及證明，並非依習慣或特約表示一定用意之證明
    ，性質上係屬刑法第210 條之私文書（最高法院94年度台上
    字第2375號判決參照）核被告天○○（大胖或小胖）無正當
    工作，基於共同意圖為自己不法所有之犯意聯絡，組成竊盜
    及盜刷信用卡集團，共同於如附表(一)所示之時地，以2 人、
    3人、4人或混合編組方式，竊取如附表(一)編號至編號所
    示被害人乙○○等人所有之財物，並收受如附表(一)編號被
    害人李惠觀遺失之信用卡，且於得手後將所竊取或收受之信
    用卡，以將持卡人姓名，用化妝水清除後，在信用卡上偽造
    持卡人簽名，或直接冒用持卡人名義刷卡之方式，持往附表
    (三)所示之銀樓、大型百貨公司金飾部或通信器材行盜刷信用
    卡購物，並在信用卡簽帳單上偽簽持卡人姓名，而偽造作為
    簽帳證明用文書，並持向該銀樓、百貨公司或通信器材行等
    行使；使發卡銀行陷於錯誤，依約墊付簽帳金額，均足以生
    損害於持卡人及發卡銀行，並以之為常業，而賴以維生。所
    為係犯刑法第322條常業竊盜罪、刑法第340條常業詐欺罪、
    刑法第349條第1項之收受贓物罪及刑法第216條之行使第210
    條之偽造私文書罪。被告在簽帳單上偽造持卡人署押乃偽造
    簽帳單之階段行為，且偽造之低度行為復為事後行使之高度
    行為所吸收，均不另論罪。又被告所犯刑法第322 條常業竊
    盜罪、刑法第340條常業詐欺罪、刑法第349條第1 項之收受
    贓物罪，與刑法第210條、第216條行使偽造私文書罪間，具
    有方法結果之牽連關係，為牽連犯，應依修正前刑法第55條
    規定，從一重之常業詐欺罪處斷。另被告天○○（大胖或小
    胖）與未○○、天○○（生仔）、地○○、黃寶傳、劉興龍
    、林漢清等人間，就上開犯行，具有犯意聯絡及行為分擔，
    應論以共同正犯。
六、爰審酌被告天○○（大胖或小胖）組成犯罪集團，四處行竊
    ，又盜刷所竊取之信用卡，獲取暴利，嚴重危害社會信用交
    易安全，惡性非輕，及渠參與次數、犯罪所生危害及犯罪後
    否認犯行，態度非佳等一切情狀，量處如主文所示之刑，以
    資懲儆。如附表(一)所示被害人遭被告等盜刷信用卡，並於盜
    刷信用卡之簽帳單上偽造被害人署押部分，除扣案之被害人
    卯○○部分外，其餘偽造簽帳單，既不能證明均已滅失，即
    應依刑法第219 條之規定，宣告沒收（最高法院51年度台上
    字第1134號判例參照）。
七、扣案六角扳手十支，係被告天○○（大胖或小胖）所有供犯
    罪所用之物，應依刑法第38條第1項第2款規定，宣告沒收。
    至於警方尚查獲共犯黃寶傳所有供犯罪所用之汽車門鎖29支
    及製造破壞門鎖砂輪機1 台；另查獲共犯天○○（生仔）所
    有供犯罪所用之工具及手套各1 包（臺灣高等法院臺南分院
    94年度重上更(三)字第624 號判決參照），惟被告天○○（大
    胖或小胖）既有部分之犯罪事實未參與，已如前述，其餘共
    犯遭查扣之犯罪工具，要難認與本件被告參與之犯行有確切
    關連，爰不為沒收宣告（註：其餘共犯上開遭查扣之犯罪工
    具，已於另案判決宣告沒收）。至扣案由被告天○○（大胖
    或小胖）持有之贓物金戒子1枚、零錢1盒、萬事達金卡1 張
    、贓款2,050 元；共犯黃寶傳持有之贓款48,000元、彰化銀
    行提款卡1張、內埔加油站金卡1張、行動電話1具、NOKIA牌
    行動電話1具、NISSAN汽車錀匙1支、贓款現金20,000元；共
    犯地○○持有行動電話1支、花旗萬事達卡1張、VISA卡1 張
    、萬事達卡1張、贓款46,000元；共犯未○○持有健保卡1枚
    、贓物行動電話1支、贓款54,000元、7,000元，均係被害人
    所有，而遭被告等人竊盜或詐騙得來，非屬被告所有，被害
    人依法得請求返還，爰不諭知沒收。再扣案為共犯黃寶傳所
    有之金邊眼鏡一付及被告天○○（大胖或小胖）所有彈弓一
    支、彈珠一瓶，並無證據足資證明與本件犯罪有關，爰不另
    諭知沒收，均附此敘明（均參照臺灣高等法院臺南分院94年
    度重上更(三)字第324號判決所載）。
據上論斷，應依刑事訴訟法第299條第1項前段，刑法第2條第1項
、第28條、修正前刑法第322條、修正前刑法第340條、刑法第34
9 條、刑法第210條、第216條、修正前刑法第55條、刑法第38條
第1項第2款、第219條，判決如主文。
中    華    民    國    97    年    1     月    24    日
                  刑事第六庭  審判長法官  洪俊誠
                                    法官  戴博誠
                                    法官  高英賓
上正本證明與原本無異。
如不服本判決，應於收受送達後10日內向本院提出上訴書狀（應
敘述具體理由並附繕本）。
上訴書狀如未敘述理由，應於上訴期間屆滿後20日內補提理由書
於本院。
                                  書記官  司立文
中    華    民    國    97    年    1     月    24    日
附表(一)：
 ┌──┬───┬────┬────┬─────┬────┬──────┐
 │編號│行為人│竊取時間│竊取地點│ 竊取方法 │ 被害人 │  損失財物  │
 ├──┼───┼────┼────┼─────┼────┼──────┤
 │  │      │87年2月 │台中市家│破壞停放於│乙○○  │萬泰銀行信用│
 │    │天○○│間      │樂福賣場│停車場內之│        │卡一張（在台│
 │    │(大胖 │        │之停車場│車輛右側車│        │中市各通訊行│
 │    │或小胖│(起訴書 │        │門門鎖後，│        │及服裝店被盜│
 │    │)等人 │誤載為86│        │竊取置於車│        │刷金額7、8萬│
 │    │      │年9月9日│        │內皮包內之│        │元）。      │
 │    │      │)       │        │信用卡，並│        │            │
 │    │      │        │        │持之盜刷之│        │            │
 ├──┼───┼────┼────┼─────┼────┼──────┤
 │  │      │87年9月 │台中市國│破壞車輛引│庚○○  │遠東銀行及上│
 │    │      │間      │光路大買│擎蓋後，偷│        │海銀行信用卡│
 │    │      │        │家賣場  │竊置於車內│        │各一張（被盜│
 │    │      │(起訴書 │        │皮包內之信│        │刷金額一為6 │
 │    │      │誤載為86│        │用卡，並持│        │萬元、一為4 │
 │    │      │年10月初│        │之盜刷之。│        │萬元，合計10│
 │    │      │)       │        │          │        │萬元）。    │
 ├──┼───┼────┼────┼─────┼────┼──────┤
 │  │      │86年10月│高雄大樂│破壞汽車乘│申○○  │渣打銀行信用│
 │    │      │8日     │大賣場  │客座車門後│        │卡、美國銀行│
 │    │      │        │        │，取走車內│        │信用卡、萬泰│
 │    │      │        │        │之信用卡，│        │銀行信用卡各│
 │    │      │        │        │並持之盜刷│        │一張（在高雄│
 │    │      │        │        │之。      │        │全虹、高雄市│
 │    │      │        │        │          │        │新興區林森一│
 │    │      │        │        │          │        │路210號信亞 │
 │    │      │        │        │          │        │公司被盜刷，│
 │    │      │        │        │          │        │計被冒刷4筆 │
 │    │      │        │        │          │        │合計12萬元）│
 ├──┼───┼────┼────┼─────┼────┼──────┤
 │  │      │86年10月│板橋市家│破壞右側前│宇○○  │中國國際商業│
 │    │      │17日    │樂福大賣│車門車鎖後│        │銀行及渣打銀│
 │    │      │        │場      │，竊取信用│        │行信用卡各一│
 │    │      │        │        │卡，並持之│        │張（在台北大│
 │    │      │        │        │盜刷之。  │        │葉高島屋百貨│
 │    │      │        │        │          │        │被盜刷73,510│
 │    │      │        │        │          │        │元及一些通訊│
 │    │      │        │        │          │        │行，共被盜刷│
 │    │      │        │        │          │        │金額合計24萬│
 │    │      │        │        │          │        │元）。      │
 ├──┼───┼────┼────┼─────┼────┼──────┤
 │  │      │86年11或│台中市大│趁被害人於│戌○○  │渣打銀行信用│
 │    │      │12月之13│隆路菲琳│菲琳服飾店│        │卡副卡、萬泰│
 │    │      │日      │服飾店  │內試穿衣服│        │銀行信用卡副│
 │    │      │        │        │竊取信用卡│        │卡、中國商銀│
 │    │      │(起訴書 │        │，並持之盜│        │信用卡正卡各│
 │    │      │誤載為86│        │刷之。    │        │一張（在員林│
 │    │      │年11月12│        │          │        │、彰化地區被│
 │    │      │日)     │        │          │        │盜刷，計20萬│
 │    │      │        │        │          │        │元）。      │
 ├──┼───┼────┼────┼─────┼────┼──────┤
 │  │      │86年11、│台中市大│破壞停放於│宙○○  │中國信託商業│
 │    │      │12月間  │廣三量販│停車場內之│        │銀行、花旗銀│
 │    │      │        │店停車場│車輛車門門│        │行、中國國際│
 │    │      │        │        │鎖後，竊取│        │商業銀行（IC│
 │    │      │(起訴書 │        │置於車內皮│        │BC）、匯豐銀│
 │    │      │誤載為86│        │包內之信用│        │行等4家銀行 │
 │    │      │年11月) │        │卡，並持之│        │信用卡各一張│
 │    │      │        │        │盜刷之。  │        │（曾在悅陞通│
 │    │      │        │        │          │        │訊行等地被盜│
 │    │      │        │        │          │        │刷，全部金額│
 │    │      │        │        │          │        │20 萬元）。 │
 ├──┼───┼────┼────┼─────┼────┼──────┤
 │  │      │86年9月 │高雄之大│乘被害人於│黃聖朧  │美國運通卡、│
 │    │      │間      │賣場    │大賣場購物│        │第一信託信用│
 │    │      │        │        │時，破壞車│        │卡各乙張（在│
 │    │      │        │        │輛之門鎖竊│        │通訊行及一些│
 │    │      │        │        │取信用卡並│        │商店被盜刷，│
 │    │      │        │        │持之盜刷之│        │達13萬元）。│
 ├──┼───┼────┼────┼─────┼────┼──────┤
 │  │      │86年12月│台南中華│乘被害人購│卯○○  │匯豐銀行信用│
 │    │      │31日    │路家樂福│物時，破壞│        │卡一張（在台│
 │    │      │        │大賣場  │車輛之右前│        │南市長欣通訊│
 │    │      │        │        │門門鎖竊取│        │行開元店、光│
 │    │      │        │        │信用卡，並│        │信通訊行等處│
 │    │      │        │        │持之盜刷之│        │被冒刷，計  │
 │    │      │        │        │。        │        │38,934元）。│
 │    │      │        │        │          │        │            │
 │    │      │        │        │          │        │(起訴書誤載 │
 │    │      │        │        │          │        │為38,000元) │
 ├──┼───┼────┼────┼─────┼────┼──────┤
 │  │      │87年1月 │台中市北│破壞車輛之│丁○○  │上海商業銀行│
 │    │      │26日    │屯路大買│車門竊取信│        │正卡一張（在│
 │    │      │        │家      │用卡，並持│        │台中往豐原的│
 │    │      │        │        │之盜刷之。│        │六仁茶行被盜│
 │    │      │        │        │          │        │刷8,000元） │
 ├──┼───┼────┼────┼─────┼────┼──────┤
 │  │      │87年3月 │台中市大│破壞車子後│己○○  │渣打銀行信用│
 │    │      │16日或17│廣三大賣│，潛入車內│        │卡副卡、中國│
 │    │      │日      │場      │竊取信用卡│        │信託信用卡副│
 │    │      │        │        │，並持之盜│        │卡各一張（在│
 │    │      │(起訴書 │        │刷之。    │        │台中地區的通│
 │    │      │誤載為87│        │          │        │訊行或者是行│
 │    │      │年3月16 │        │          │        │動電話的專賣│
 │    │      │日)     │        │          │        │店內被盜刷，│
 │    │      │        │        │          │        │計14萬元）  │
 ├──┼───┼────┼────┼─────┼────┼──────┤
 │  │      │87年4月 │台南縣萬│破壞車輛右│亥○○  │上海銀行信用│
 │    │      │10日    │客隆大賣│前座車門門│        │卡一張（在台│
 │    │      │        │場停車場│鎖後，竊取│        │南市時空企業│
 │    │      │        │        │置於車內之│        │通訊行被盜刷│
 │    │      │        │        │信用卡並持│        │，金額97,414│
 │    │      │        │        │以盜刷之。│        │元。        │
 │    │      │        │        │          │        │            │
 │    │      │        │        │          │        │(起訴書誤載 │
 │    │      │        │        │          │        │為100,000元)│
 ├──┼───┼────┼────┼─────┼────┼──────┤
 │  │      │87年4月 │台中縣沙│破壞車子後│癸○○  │中國商銀信用│
 │    │      │間      │鹿鎮大廣│，潛入車內│        │卡副卡、中國│
 │    │      │        │三大賣場│竊取信用卡│        │信託信用卡副│
 │    │      │        │的地下停│，並持以盜│        │卡各一張（在│
 │    │      │        │車場    │刷之。    │        │台中縣沙鹿、│
 │    │      │        │        │          │        │清水附近的行│
 │    │      │        │        │          │        │動通話專賣店│
 │    │      │        │        │          │        │內被盜刷，金│
 │    │      │        │        │          │        │額30萬元）。│
 ├──┼───┼────┼────┼─────┼────┼──────┤
 │  │      │87年5月1│高雄大樂│破壞乘客座│丑○○  │現金5,000元 │
 │    │      │日      │大賣場  │車門後，進│        │。          │
 │    │      │        │        │入車內並竊│        ├──────┤
 │    │      │        │        │走置於車廂│        │中國商銀、寶│
 │    │      │        │        │內之信用卡│        │島銀行信用卡│
 │    │      │        │        │及現金，另│        │各一張（在中│
 │    │      │        │        │持信用卡盜│        │正路真光量販│
 │    │      │        │        │刷之。    │        │店及澄清路大│
 │    │      │        │        │          │        │統盜刷2筆約 │
 │    │      │        │        │          │        │10萬元）。  │
 ├──┼───┼────┼────┼─────┼────┼──────┤
 │  │      │87年5月 │高雄市民│乘被害人至│午○○  │現金1萬元。 │
 │    │      │25日    │族路大樂│賣場購物，│        ├──────┤
 │    │      │        │大賣場停│破壞乘客座│        │猴年金幣乙枚│
 │    │      │        │車場    │之車門門鎖│        │、手錶乙支。│
 │    │      │        │        │，竊取猴年│        ├──────┤
 │    │      │        │        │金幣、現金│        │郵局提款卡一│
 │    │      │        │        │、手錶、提│        │張（在彰化銀│
 │    │      │        │        │款卡等物，│        │行台南分行被│
 │    │      │        │        │並持提款卡│        │冒領10萬元）│
 │    │      │        │        │盜領存款10│        │。          │
 │    │      │        │        │萬元。    │        │(起訴書誤載 │
 │    │      │        │        │          │        │為盜刷1萬元)│
 ├──┼───┼────┼────┼─────┼────┼──────┤
 │  │      │87年5月 │台南縣仁│破壞車門門│辰○○○│現金2千元。 │
 │    │      │27日    │德鄉萬客│鎖侵入車內│        ├──────┤
 │    │      │        │隆大賣場│，竊取現金│        │中國商銀信用│
 │    │      │        │        │及信用卡，│        │卡一張（在高│
 │    │      │        │        │並持信用卡│        │雄、台南被盜│
 │    │      │        │        │盜刷之。  │        │刷，合計19萬│
 │    │      │        │        │          │        │元）。      │
 ├──┼───┼────┼────┼─────┼────┼──────┤
 │  │      │87年5、6│台中市大│破壞車子右│丙○○  │現金3萬元。 │
 │    │      │月間    │買家賣場│前門鎖，進│        ├──────┤
 │    │      │        │停車場  │入車內竊取│        │相關證件。  │
 │    │      │(起訴書 │        │信用卡、證│        ├──────┤
 │    │      │誤載為87│        │件、現金，│        │台中市二信、│
 │    │      │年5月間)│        │並持信用卡│        │彰化銀行及台│
 │    │      │        │        │盜刷之。  │        │北中小企銀及│
 │    │      │        │        │          │        │來來百貨等之│
 │    │      │        │        │          │        │信用卡（在台│
 │    │      │        │        │          │        │中市各通訊行│
 │    │      │        │        │          │        │約被盜刷7萬 │
 │    │      │        │        │          │        │元）。      │
 │    │      │        │        │          │        │(起訴書誤載 │
 │    │      │        │        │          │        │為8萬元)    │
 ├──┼───┼────┼────┼─────┼────┼──────┤
 │  │      │87年6月 │台北縣汐│破壞車門門│子○○  │上海商銀之信│
 │    │      │12日    │止鎮家樂│鎖後，竊取│        │用卡正卡一張│
 │    │      │        │福的停車│置於車內之│        │（在台南地區│
 │    │      │        │場      │信用卡，並│        │被盜刷，金額│
 │    │      │        │        │持以盜刷之│        │為66,411元) │
 │    │      │        │(起訴書 │。        │        │            │
 │    │      │        │誤載為嘉│          │        │(起訴書誤載 │
 │    │      │        │義)     │          │        │為6,640元)  │
 ├──┼───┼────┼────┼─────┼────┼──────┤
 │  │      │87年6月 │台中市大│破壞車門後│辛○○  │萬泰商銀信用│
 │    │      │23日    │廣三大賣│，竊取置於│        │卡一張（在台│
 │    │      │        │場的停車│車內之信用│        │中市北區附近│
 │    │      │        │場      │卡，並持以│        │的一家電子通│
 │    │      │        │        │盜刷之。  │        │訊行被盜刷了│
 │    │      │        │        │          │        │三萬六千元）│
 │    │      │        │        │          │        │。          │
 ├──┼───┼────┼────┼─────┼────┼──────┤
 │  │      │87年6月 │台南縣安│破壞車門後│甲○○  │現金6千元。 │
 │    │      │24日    │定鄉    │，竊取行動│        ├──────┤
 │    │      │        │        │電話、現金│        │行動電話乙支│
 │    │      │        │        │、證件及信│        │及相關證件。│
 │    │      │        │        │用卡等物，│        ├──────┤
 │    │      │        │        │並持信用卡│        │中興銀行信用│
 │    │      │        │        │盜刷之。  │        │卡一張（在台│
 │    │      │        │        │          │        │南市首都商行│
 │    │      │        │        │          │        │及路易十三理│
 │    │      │        │        │          │        │髮廳被盜刷  │
 │    │      │        │        │          │        │17,700元）  │
 ├──┼───┼────┼────┼─────┼────┼──────┤
 │  │      │87年6月 │台中市北│破壞車門後│戊○○  │現金2萬元。 │
 │    │      │29日    │屯路大買│，竊取置於│        ├──────┤
 │    │      │        │家量販店│車內皮包內│        │郵局禮券1千 │
 │    │      │(起訴書 │地下停車│之信用卡、│        │元、華銀等提│
 │    │      │誤載為87│場      │現金、郵局│        │款卡3張。   │
 │    │      │年7月29 │        │禮券、提款│        ├──────┤
 │    │      │日)     │        │卡等物，並│        │台新銀行信用│
 │    │      │        │        │持信用卡盜│        │卡1張（被盜 │
 │    │      │        │        │刷之。    │        │刷11萬元）。│
 ├──┼───┼────┼────┼─────┼────┼──────┤
 │  │      │87年7月 │台中市大│破壞車子右│徐蘇韻姍│亞太銀行金融│
 │    │      │15日    │廣三大賣│車前門鎖，│        │卡、中興銀行│
 │    │      │        │場停車場│竊取信用卡│        │金融卡、郵局│
 │    │      │        │        │及金融卡等│        │金融卡各1張 │
 │    │      │        │        │物，並持信│        │（未被盜領）│
 │    │      │        │        │用卡盜刷之│        │。          │
 │    │      │        │        │。        │        ├──────┤
 │    │      │        │        │          │        │華信商銀信用│
 │    │      │        │        │          │        │卡、中興銀行│
 │    │      │        │        │          │        │信用卡、美國│
 │    │      │        │        │          │        │銀行信用卡各│
 │    │      │        │        │          │        │1張（在世界 │
 │    │      │        │        │          │        │電腦通訊行、│
 │    │      │        │        │          │        │飛碟通訊行等│
 │    │      │        │        │          │        │地被盜刷，總│
 │    │      │        │        │          │        │計被盜刷40萬│
 │    │      │        │        │          │        │元）        │
 ├──┼───┼────┼────┼─────┼────┼──────┤
 │  │      │87年7、8│台中市大│破壞車門後│巳○○  │現金1萬元   │
 │    │      │月間    │廣三量販│潛入車內，│        ├──────┤
 │    │      │        │店      │竊取現金及│(起訴書 │中國商銀信用│
 │    │      │(起訴書 │        │信用卡，並│誤載為陳│卡、台新銀行│
 │    │      │誤載為87│        │持信用卡盜│秋萍)   │信用卡各1張 │
 │    │      │年7月間 │        │刷之。    │        │（在台中市區│
 │    │      │)       │        │          │        │的電子通訊行│
 │    │      │        │        │          │        │，被盜刷之金│
 │    │      │        │        │          │        │額約11萬元）│
 ├──┼───┼────┼────┼─────┼────┼──────┤
 │  │      │87年8月 │高雄大樂│破壞乘客座│寅○○  │現金4千元。 │
 │    │      │14日    │大賣場  │車門後，竊│        ├──────┤
 │    │      │        │        │取置於車內│        │萬通銀行信用│
 │    │      │        │        │之信用卡及│        │卡、台新銀行│
 │    │      │        │        │現金，並持│        │信用卡各1張 │
 │    │      │        │        │信用卡盜刷│        │（被盜刷6萬 │
 │    │      │        │        │之。      │        │元）。      │
 ├──┼───┼────┼────┼─────┼────┼──────┤
 │  │      │87年9月5│台中市崇│竊取被害人│酉○○  │華信商銀信用│
 │    │      │日      │德國中附│之信用卡並│        │卡1張（在一 │
 │    │      │        │近      │持以盜刷之│        │些通訊行被盜│
 │    │      │        │        │。        │        │刷145,200元 │
 │    │      │        │        │          │        │）。        │
 ├──┼───┼────┼────┼─────┼────┼──────┤
 │  │      │87年10月│台中市大│破壞車子後│黃懷萱  │台新銀行信用│
 │    │      │7日     │廣三賣場│，竊取車內│        │卡、匯豐銀行│
 │    │      │        │之停車場│之信用卡，│        │信用卡各1張 │
 │    │      │        │        │並持以盜刷│        │（87年10月7 │
 │    │      │        │        │之。      │        │日，在台中市│
 │    │      │        │        │          │        │及沙鹿鎮之電│
 │    │      │        │        │          │        │訊行被盜刷，│
 │    │      │        │        │          │        │台新銀行為9 │
 │    │      │        │        │          │        │萬元、匯豐銀│
 │    │      │        │        │          │        │行為79,840元│
 │    │      │        │        │          │        │，合計169,84│
 │    │      │        │        │          │        │0元)        │
 ├──┼───┼────┼────┼─────┼────┼──────┤
 │  │      │87年10月│台南萬客│破壞車子右│玄○○  │現金2千元。 │
 │    │      │30日    │隆      │車門門鎖後│        ├──────┤
 │    │      │        │        │，竊取信用│        │金項鍊1條、 │
 │    │      │        │        │卡、現金、│        │戒指1個、手 │
 │    │      │        │        │金項鍊、戒│        │鍊1條。     │
 │    │      │        │        │指、手鍊等│        ├──────┤
 │    │      │        │        │物，並另持│        │渣打銀行及中│
 │    │      │        │        │用卡盜刷之│        │國信託銀行信│
 │    │      │        │        │。        │        │用卡各1張（ │
 │    │      │        │        │          │        │在台南市振德│
 │    │      │        │        │          │        │通訊等商店被│
 │    │      │        │        │          │        │盜刷76,700元│
 │    │      │        │        │          │        │）。        │
 ├──┼───┼────┼────┼─────┼────┼──────┤
 │  │      │87年11月│台南家樂│破壞車門門│葉慧婷  │中興銀行、玉│
 │    │      │1日     │福大賣場│鎖後，竊取│        │山銀行、美國│
 │    │      │        │        │信用卡，並│        │銀行、聯邦銀│
 │    │      │        │        │持之盜刷之│        │行、高雄企銀│
 │    │      │        │        │。        │        │等銀行之信用│
 │    │      │        │        │          │        │卡共5張（在 │
 │    │      │        │        │          │        │百堡汽車精品│
 │    │      │        │        │          │        │、大統百貨公│
 │    │      │        │        │          │        │司、亞信公司│
 │    │      │        │        │          │        │通訊行等處，│
 │    │      │        │        │          │        │共被盜刷14萬│
 │    │      │        │        │          │        │元）。      │
 ├──┼───┼────┼────┼─────┼────┼──────┤
 │  │天○○│85年10月│        │明知天○○│ 李惠觀 │持李惠觀之信│
 │    │未○○│7日     │        │(生仔)持有│        │用卡前往台中│
 │    │      │        │        │之李惠觀台│        │市○○路60號│
 │    │      │        │        │新銀行信用│        │愛的世界盜刷│
 │    │      │        │        │卡為贓物仍│        │8,080元     │
 │    │      │        │        │收受之    │        │            │
 └──┴───┴────┴────┴─────┴────┴──────┘
附表(二)：            竊盜集團組織犯罪分工一覽表
                                │
              ┌────────┴─┬─────┐
              │                    收        刷卡地
        ┌──┴───┐            贓      ┌─┴─┐
        竊盜集團分工小組        ┌─┴┐    臺  彰  臺
  ┌─┬┴┬─┐  ┌─┼─┐    │    │    中  化  南
  劉  陳  劉  劉  劉  林  黃    金︵  日︵
  興  錦  興  興  興  漢  寶    足阮  盛陳
  雄  墩  鴻  龍  雄  清  傳    成陳  通世
  ︵  ︵  ︵  ︵  ︵  ︵  ︵    銀淑  訊昌
  生  阿  美  眼  大  發  黑    樓熙  行︶
  仔  墩  國  鏡  胖  阿  仔      ︶
  ︶  ︶  仔  仔  ︶  ︶  ︶
          ︶  ︶
附表(三)：     竊  盜  集  團  刷  卡  地  點
                          （臺中）                   （彰化）
┌─┬─┬─┬─┬─┬─┬─┬─┬─┬─┬─┬─┬─┬─┬─┬─┬─┬─┬─┐  ┌─┬─┬─┐
科  全  全  可  神  行  明  全  震  煒  世  神  大  市  一  世  全  名  全  愛  裕  世  通  萬
技  球  虹  勝  腦  動  立  虹  旦  力  界  腦  呼  大  叫  界  虹  洋  球  的  祺  界  鑑  尚
島  西  西  通  漢  家  通  大  大  通  通  大  小  通  再  電  民  通  中  世  通  通  企  洋
通  屯  屯  信  口  通  信  雅  雅  信  信  雅  叫  信  叫  腦  權  信  華  界  信  信  業  行
信                  信                                                      服          有  有
                                             （臺南）
┌─┬─┬─┬─┬─┬─┬─┬─┬─┬─┬─┬─┬─┬─┬─┬─┬─┬─┬─┬─┬─┐
北  震  時  長  泓  吉  快  長  長  長  創  新  震  長  長  震  震  震  震  震  錏  遠
電  旦  空  欣  百  大  一  欣  欣  欣  勳  迅  旦  欣  欣  旦  旦  旦  旦  旦  信  東
通  金  通  通  通  通  通  東  東  開  通  通  大  永  歸  大  公  小  成  健  通  百
信  華  信  信  信  信  通  門  寧  元  信  信  同  康  仁  同  園  北  功  康  信  貨
                        信
附錄本判決論罪法條：
修正前中華民國刑法第340條
以犯第339條之罪為常業者，處1年以上7年以下有期徒刑，得併
科5萬元以下罰金。
修正前中華民國刑法第322條
以犯竊盜罪為常業者，處1年以上7年以下有期徒刑。
中華民國刑法第349條
收受贓物者，處 3 年以下有期徒刑、拘役或 5 百元以下罰金。
搬運、寄藏、故買贓物或為牙保者，處 5 年以下有期徒刑、拘役
或科或併科 1 千元以下罰金。
因贓物變得之財物，以贓物論。
中華民國刑法第210條
偽造、變造私文書，足以生損害於公眾或他人者，處 5 年以下有
期徒刑。
中華民國刑法第216條
行使第 210 條至第 215 條之文書者，依偽造、變造文書或登載
不實事項或使登載不實事項之規定處斷。


司法院資訊處製作；財團法人民間司法改革基金會備份。
